臺灣新竹地方法院民事判決  
110年度勞訴字第55號
原      告  中興保全科技股份有限公司

法定代理人  小野寺博史

訴訟代理人  葉大殷律師
訴訟代理人  李貞儀律師
複代理人    郭維翰律師
被      告  徐立國  
                      （現於法務部○○○○○○○○○○○執行中）
上列當事人間請求損害賠償事件，本院於民國110年10月26日辯
論終結，判決如下：
    主  文
被告應給付原告新臺幣壹佰柒拾參萬肆仟伍佰陸拾貳元，及自民
國一一○年八月三日起至清償日止，按週年利率百分之五計算之
利息。
訴訟費用由被告負擔。
    事實及理由
一、原告起訴主張：被告為原告公司之保全系統工程師，負責器
    材維修、服務工程等業務。民國108年4月30日晚間21時43分
    許，位於新竹縣○○市○○街00號1樓之吉利康股份有限公司（
    下稱吉利康公司），其董事長洪峙正辦公室儲藏室窗戶之警
    報器感應扣脫落發出警報。原告公司遂於同日晚間22時20分
    通知被告前往吉利康公司進行點檢。被告於同日晚間22時45
    分抵達吉利康公司後，刷卡進入董事長辦公室旁管制門，於
    同日晚間23時16分至36分間，以輸入原始密碼方式，打開董
    事長辦公室大門耶魯鎖，進入董事長辦公室內停留，於該期
    間內，被告意圖為自己不法之所有，打開董事長辦公桌左下
    方抽屜，竊得洪峙正所有之「皇家橡樹離岸型系列之愛彼（
    AP）錶（型號26170ST.00.D305CR.01，流水號：H00000-000
    000-00000，價值新臺幣（下同）52萬元）」、「Portugies
    er Yacht Club Chrono（Ref：IW390206、Serial：0000000
    ，價值418,000元）」、「萬國錶、BVLGARI W GG45 4RTG S
    TE-CEM GRE ALI BLK AUT（材料編號：101882、目錄代碼：
    BG045BSC LD CHQR，價值688,500元）」手錶各1支（合稱系
    爭手錶）得逞後，於翌日（即同年5月1日）凌晨0時許離開
    吉利康公司。嗣洪峙正委請吉利康公司職員范俊敏於翌日上
    午檢查時，發現系爭手錶失竊情形而報警查獲。而被告上開
    竊盜犯行經本院108年度易字第744號刑事判決判處有期徒刑
    10月，並經臺灣高等法院109年度上易字第859號刑事判決駁
    回被告之上訴而確定。就被告竊取之系爭手錶，原告已依本
    院109年度訴字第344號民事確定判決代被告賠償洪峙正1,73
    4,562元，依民法第188條第3項規定，原告對被告有求償權
    ，爰提起本件訴訟等語。並聲明：被告應給付原告1,734,56
    2元，及自起訴狀繕本送達翌日起至清償日止，按週年利率5
    %計算之利息。
二、被告否認竊盜犯行，並聲明：原告之訴駁回。
三、得心證之理由：
　㈠原告主張被告於任職原告公司期間，因執行職務於上開時、
    地竊取吉利康公司董事長洪峙正置於辦公室內之系爭手錶，
    致洪峙正受有系爭手錶價值共1,734,562元之損失等情，固
    為被告否認有何竊盜之事實，惟查，本件竊盜事件發生後，
    經警方至現場勘查並調閱相關監視錄影畫面，認為已排除外
    部不明人士從外處侵入吉利康公司內竊盜；又依吉利康公司
    之門禁卡資料顯示，自108年4月30日晚間至翌日上午之間僅
    有4次遭開啟之紀錄，除被告於4月30日晚間11時許進入財會
    管制門並進入董事長辦公司外，其餘3次之刷卡紀錄均與本
    件竊盜案無涉。況被告在與原告公司保全管制中心的2次通
    話中，有謊稱無法打開董事長辦公室大門耶魯鎖而無法進入
    之可疑，又對於在吉利康公司董事長辦公室內停留期間之所
    為及睡著10分鐘之說詞，前後不一；甚至在董事長辦公室停
    留期間以行動電話瀏覽、搜尋與系爭手錶相同廠牌、款式之
    網頁資料，嗣後並將上開瀏覽、搜尋紀錄全部刪除，更令人
    啟疑被告確有竊盜犯行，而被告竊取系爭手錶之犯行，業據
    提出本院108年度易字第744號刑事判決論以竊盜罪，處有期
    徒刑10月，並為臺灣高等法院109年度上易字第859號刑事判
    決駁回被告之上訴而告確定，均有該刑事判決書附卷可稽，
    實堪認定原告主張之前揭事實為真正，被告空言否認，非可
    採信。
　㈡按因故意或過失，不法侵害他人之權利者，負損害賠償責任
    ；故意以背於善良風俗之方法，加損害於他人者亦同。違反
    保護他人之法律，致生損害於他人者，負賠償責任；但能證
    明其行為無過失者，不在此限。受僱人因執行職務，不法侵
    害他人之權利者，由僱用人與行為人連帶負損害賠償責任。
    僱用人賠償損害時，對於為侵權行為之受僱人，有求償權，
    民法第184條第1項、第2項、第188條第1項前段及第3項分別
    定有明文。本件被告於受僱原告公司期間，因執行職務不法
    侵害洪峙正之權利，致原告與被告須對洪峙正負連帶賠償責
    任，有本院109年度訴字第344號民事判決為憑。茲原告已對
    洪峙正賠償1,734,562元，有原告提出之匯款回條附卷可證
    （見本院卷第52頁），揆諸前揭規定，原告自得請求被告償
    還。
　㈢又按給付無確定期限者，債務人於債權人得請求給付時，經
    其催告而未為給付，自受催告時起，負遲延責任。其經債權
    人起訴而送達訴狀，或依督促程序送達支付命令，或為其他
    相類之行為者，與催告有同一之效力；遲延之債務，以支付
    金錢為標的者，債權人得請求依法定利率計算之遲延利息。
    但約定利率較高者，仍從其約定利率；應付利息之債務，其
    利率未經約定，亦無法律可據者，週年利率為百分之五，民
    法第229條第2項、第233條第1項、第203條定有明文。原告
    起訴請求被告給付上開金額，被告迄未給付，自應負遲延責
    任，故原告請求被告自起訴狀繕本送達翌日即110年8月3日
    （見本院卷第61頁）起至清償日止，按週年利率5%計算之利
    息，即屬有據。
四、綜上所述，原告依民法第188條第3項之規定，請求被告給付
    1,734,562元，及自110年8月3日起至清償日止，按週年利率
    5%計算之利息，為有理由，應予准許。
五、本件判決基礎已臻明確，兩造其餘攻擊防禦方法及所提證據
    資料，經本院審酌後，核與判決結果不生影響，爰不一一論
    述。
六、訴訟費用負擔之依據：民事訴訟法第78條。
中　　華　　民　　國　　110 　年　　11　　月　　30　　日
                  民事第二庭   法 官  彭淑苑
以上正本係照原本作成。
如對本判決上訴，須於判決送達後 20 日內向本院提出上訴狀。
如委任律師提起上訴者，應一併繳納上訴審裁判費。
中　　華　　民　　國　　110 　年　　11　　月　　30　　日
                               書記官 林琬茹